【裁判字號】    90,上易,392
【裁判日期】    900410
【裁判案由】    竊盜
【裁判全文】
臺灣高等法院臺南分院刑事判決                      九十年度上易字第三九二號
    上  訴  人
    即  被  告  甲○○
右上訴人因竊盜案件，不服臺灣臺南地方法院八十九年度易字第二一八五號中華民國
八十九年十二月十一日第一審判決（起訴案號：臺灣臺南地方法院檢察署八十九年度
偵字第六一ＯＯ號），提起上訴，本院判決如左：
    主      文
原判決撤銷。
甲○○連續竊盜，累犯，處有期徒刑壹年。
    事      實
一、甲○○於民國（下同）八十四年間因施用毒品案件，經本院判處有期徒刑三年確
    定，於八十七年七月十九日執行完畢，仍不知悔改。復基於概括犯意及為自己不
    法所有之意圖，於八十九年三月底某日上午九時四十分許，在其台南縣關廟鄉○
    ○村○○路二六０號住處，竊取其父乙○○所有置於房間抽屜內之現金新台幣（
    下同）一萬八千元；又於同日上午十時三十分許，竊取一萬二千元；再於同日下
    午十四時十分許，竊取二萬元，共計三次竊取五萬元。嗣經乙○○於八十九年四
月十九日發現上情報警查獲。
二、案經乙○○訴由台南縣警察局歸仁分局報請台灣台南地方法院檢察署檢察官偵查
    起訴。
    理      由
一、原審訊據上訴人即被告甲○○固坦承有竊取其父乙○○所有金錢等情不諱，惟否
    認行竊次數達三次及行竊金額有達五萬元之多，並辯稱：我只有一次是偷一萬多
    元，另外二次我有跟我母親說過云云。經查右揭事實，業據被告於警訊中坦承不
    諱，核與告訴人乙○○指訴失竊情節大致相符，故被告警訊中之自白堪信屬真實
    。嗣被告在原審審理中如上所辯，惟證人即被告之母李美蓮到庭證稱：「錢被偷
    的事我不知道，我兒子也沒有跟我說要拿那五萬元，我完全不知情。」等語（見
    原審卷第四十三頁），故被告上開所辯，顯係事後畏罪卸責之詞，不足採信。其
    事證明確，犯行堪以認定。
二、核被告所為，係犯刑法第三百二十條第一項之竊盜罪。被告先後三次竊盜行為，
    反覆實施，時間緊接，所犯犯罪構成要件相同，顯係基於概括犯意為之，為連續
    犯，應依刑法第五十六條之規定加重其刑。又被告於八十四年間因施用毒品案件
    ，經本院判處有期徒刑三年確定，於八十七年七月十九日執行完畢，有本院被告
    全國前案紀錄表乙紙在卷可參，其於五年內再犯本件有期徒刑以上之罪，為累犯
    ，應加重其刑，爰依法遞加重其刑。
三、原審因予被告論罪科刑，固非無見。惟按刑法上之連續犯，係指一次即可成罪之
    行為，而基於概括犯意，對於同一法益，反覆實施數個獨立之犯罪行為，予以數
    次侵害，而觸犯同一罪名者而言。如該項犯罪，係由行為人以單一行為實施後，
    因尚未完成其犯罪而繼續動作，以促成其結果者，則其前後各個舉動縱令已與犯
    罪之構成要件完全相符，但在行為人主觀上對於各個舉動，不過係組成其犯罪行
    為之一部分者，當然成立一罪，不能以連續犯論。查告訴人之五萬元是置放同一
    地點，被告本一次竊盜行為即可竊取該五萬元，卻於同一天內分三次行竊，足見
    被告並以單一竊盜行為實施後，因尚未完成其犯罪而繼續二次動作，以促成其結
    果者，其先後三次竊盜行為顯係反覆實施數個獨立之犯罪行為，基於概括犯意為
    之，應為連續犯。原審卻以「告訴人之五萬元是置放同一地點，被告乃於同一天
    內分三次竊取該五萬元，則被告犯罪之地點相同，先後三次行為之時間密切接近
    ，侵害的又是告訴人同一之財產法益，各行為之獨立性極為薄弱，依一般社會健
    全觀念，在時間差距上，難以強行分開，在刑法評價上，以視為數個舉動之接續
    施行，合為包括之一行為予以評價，較為合理，職是，應認被告所為係屬接續犯
    ，而為包括之一罪」，顯有未洽。被告未具上訴理由而上訴指摘原判決不當，雖
    無理由，惟原判決既有上開可議之處，應予撤銷改判。審酌被告之品行、犯罪動
    機、目的、手段、所生之危害及犯罪後飾詞狡辯圖卸免罪責之態度等一切情狀，
    仍量處如主文第二項所示之刑。被告經合法傳喚，無正當理由不到庭，不待其陳
    述逕行判決。
據上論斷，應依刑事訴訟法第三百六十九條第一項前段、第三百六十四條、第三百七
十一條、第二百九十九條第一項前段，刑法第五十六條、第三百二十條第一項、第四
十七條，罰金罰鍰提高標準條例第一條前段，判決如主文。
本案經檢察官邱克斌到庭執行職務。
中      華      民      國      九十      年      四    月      十      日
                                  臺灣高等法院臺南分院刑事第一庭
                                      審判長法官
                                            法官
                                            法官
不得上訴
附錄：刑法第三百二十條第一項


司法院資訊處製作；財團法人民間司法改革基金會備份。
